【裁判字號】    97,基簡,340
【裁判日期】    970604
【裁判案由】    給付公寓大廈管理費
【裁判全文】
臺灣基隆地方法院民事判決             97年度基簡字第340號
原      告  馥記山莊管理委員會
法定代理人  乙○○
被      告  陳玉嬿即陳玉燕）.
                    （
訴訟代理人  甲○○
上列當事人間請求給付公寓大廈管理費事件，本院於中華民國97
年５月26日辯論終結，茲判決如下：
    主  文
被告應給付原告新臺幣參拾玖萬陸仟壹佰貳拾貳元及自民國九十
七年四月八日起至清償日止按年息百分之五計算之利息。
訴訟費用新臺幣肆仟參佰元由被告負擔。
本判決得為假執行。
    事實及理由要領
一、本件原告主張：被告為「馥記山莊」之區分所有權人，依規
    約應繳交管理費，詎被告自民國（下同）89年９月起即未繳
    交，至96年８月止，共積欠396,122.元，迭經原告催討，被
    告均置之不理等情，為此依約（規約）提起本件訴訟，請求
    判命被告如數給付及加給自97年4月8日（即起訴狀繕本送達
    被告之翌日）起至清償日止按年息５％計算之利息。
二、被告自認原告主張之事實均為真實，惟以：伊無力一次清償
    等語，資為抗辯。
三、查原告主張之上開事實，業據被告自認屬實，且有原告提出
    之「公寓大廈管理組織報備證明」及臺北縣汐止市公所函影
    本、電腦列印之「管理費欠費明細表」及郵局存證信函各１
    件附卷可資佐證（核與原告所述相符），原告之主張自堪信
    為真實，亦即被告確有積欠原告如主文第１項所示之管理費
    未付，依約應負清償之責，從而原告依規約訴請被告如數給
    付，自屬正當，應予准許。至「有無資力償還，乃係執行問
    題，不得據為不負履行義務之抗辯。」（參見最高法院19年
    度上字第1733號判例），故被告抗辯：伊無力一次清償云云
    ，自不可採，併予敘明。
四、訴訟費用（裁判費）4,300.元，依民事訴訟法第78條之規定
    ，應由敗訴之被告負擔，爰一併確定其數額如主文第２項所
    示。
五、本件係「就民事訴訟法第0427條第１項訴訟（關於財產權之
    訴訟，其標的之金額或價額在新臺幣50萬元以下者）適用簡
    易程序所為被告敗訴之判決」，依民事訴訟法第0389條第１
    項第３款規定，應依職權宣告假執行，爰依職權宣告之。
六、據上論結，本件原告之訴為有理由，依民事訴訟法第0436條
    第２項、第78條、第0389第１項第３款，判決如主文。
中    華    民    國    97    年    6     月     4    日
                  基隆簡易庭法      官  林金發
以上正本係照原本作成。
如不服本判決，應於本判決送達後20日內向本院提出上訴狀（並
附繕本）及繳納上訴裁判費，上訴於本院合議庭。
中    華    民    國    97    年    6     月     4    日
                            法院書記官  陳錦進


司法院資訊處製作；財團法人民間司法改革基金會備份。
